【裁判字號】    98,交聲,855
【裁判日期】    980708
【裁判案由】    聲明異議
【裁判全文】
臺灣彰化地方法院交通事件裁定         98年度交聲字第855號
                                     98年度交聲字第860號
                                     98年度交聲字第861號
                                     98年度交聲字第862號
                                     98年度交聲字第863號
原處分機關  交通部公路總局台中區監理所彰化監理站
異  議  人
即受處分人  甲○○
上列異議人因違反道路交通管理處罰條例案件，對於交通部公路
總局臺中區監理所彰化監理站於民國94年10月12日所為之處分（
彰監4字第裁64-A00000000號）、94年8月17日所為之處分（彰監
4字第裁64-CG0000000號）、94年10月12日所為之處分（彰監4字
第裁64-CG0000000號）、94年8月17日所為之處分（彰監4字第裁
64-ZA0000000號）、94年8月9日所為之處分（彰監4字第裁64-CG
0000000號），聲明異議，本院裁定如下：
    主  文
異議均駁回。
    理  由
一、按受處分人，不服道路交通管理處罰條例第8 條主管機關所
    為之處罰，得於接到裁決書之翌日起20日內，向管轄地方法
    院聲明異議；又依上開規定聲明異議之期間，自裁決送達之
    翌日起算，並得依法扣除在途期間；又交通法庭認聲明異議
    不合法律上之程式或其異議權已經喪失者，應以裁定駁回之
    ，道路交通管理處罰條例第87條第1 項、道路交通案件處理
    辦法第12條、第18條分別定有明文。復按處理違反道路交通
    管理事件，有關文書送達之程序，依行政程序法之規定。送
    達，於應受送達人之住居所、事務所或營業所為之。於應送
    達處所不獲會晤應受送達人時，得將文書付與有辨別事理能
    力之同居人、受僱人或應送達處所之接收郵件人員，違反道
    路交通管理事件統一裁罰基準及處理細則第5條、行政程序
    法第72條第1項、第73條第1項分別定有明文。
二、經查，本件受處分人甲○○係就上開裁決書聲明異議，均係
    向受處分人之戶籍地即桃園蘆竹鄉○○路○段7號16樓之2戶
    籍地址送達，且送達時間如下，代收人即為受僱人（大樓管
    理員），詳情如下：
┌───────────────────┬──────┬────────┐
│裁決書                                │送達時間    │代收人          │
├───────────────────┼──────┼────────┤
│94年10月12日彰監4字第裁64-A00000000號 │94年10月14日│大樓管理員陳柏誠│
├───────────────────┼──────┼────────┤
│94年8月17日彰監4字第裁64-CG0000000號  │94年8月19日 │大樓管理員陳柏誠│
├───────────────────┼──────┼────────┤
│94年10月12日彰監4字第裁64-CG0000000號 │94年10月14日│大樓管理員陳柏誠│
├───────────────────┼──────┼────────┤
│94年8 月17日彰監4字第裁64-ZA0000000號 │94年8月19日 │大樓管理員陳柏誠│
├───────────────────┼──────┼────────┤
│94年8 月9 日彰監4字第裁64-CG0000000號 │94年8月11日 │大樓管理員陳柏誠│
└───────────────────┴──────┴────────┘
    此有受處分人個人基本資料查詢結果、上述裁決書、送達證
    書影本附卷可參。從而，本件逕行舉發後，原處分機關確依
    規定，將裁決書送達受處分人住所地，該送達程序自屬合法
    無疑。受處分人辯稱認為其並未實際收受裁決書云云，尚有
    誤會。又本件裁決書業於94年8月～10月已合法送達，已如
    前述，受處分人如對原處分機關前開裁決不服欲提起異議，
    應於20日提出，方屬合法，然受處分人竟遲至98年6月25日
    始向原處分機關提出聲明異議狀，業經本院審閱交通部公路
    總局臺中區監理所彰化監理站98年6月29日中監彰字第09800
    15893號函檢附之受處分人聲明異議狀上所蓋原處分機關公
    文收文專用章屬實，是異議人聲明異議顯已逾20日之異議期
    間。從而，依照前開法條規定及說明，本件受處分人逾期始
    聲明異議，其異議權業已喪失，且屬不得補正，依法自應予
    以駁回。
據上論斷，應依道路交通管理處罰條例第87條第2項、道路交通
案件處理辦法第18條前段，裁定如主文。
中    華    民    國    98    年    7    月    8      日
                  臺灣彰化地方法院交通法庭
                                    法   官  葉明松
以上正本證明與原本無異。
如不服本裁定，應於裁定送達後五日內向本院提出抗告狀 (須附
繕本 )。
中    華    民    國    98    年    7    月    8      日
                                     書記官  施秀青


司法院資訊處製作；財團法人民間司法改革基金會備份。
